【裁判字號】    98,訴,157
【裁判日期】    990129
【裁判案由】    遷讓房屋等
【裁判全文】
臺灣臺中地方法院民事判決               98年度訴字第157號
原      告  交通部臺灣鐵路管理局
法定代理人  子○○
訴訟代理人  李金澤律師
被      告  乙○○
訴訟代理人  甲○○
被      告  丁○○○
訴訟代理人  己○○
被      告  癸○○
            丙○○
            辰○○
上  一  人
訴訟代理人  卯○○
            寅○○
被      告  壬○○○
訴訟代理人  辛○○
被      告  丑○○（即周丑○○）
訴訟代理人  巳○○
上列當事人間請求遷讓房屋等事件，本院於民國99年1月15日言
詞辯論終結，判決如下：
    主  文
被告乙○○應將門牌號碼臺中市○區○○街十七號房屋（如附圖
一民國九十八年三月二十四日成果圖所示編號G部分，面積一百
四十三平方公尺）遷讓返還原告，並自民國九十八年一月二十二
日起至返還上開房屋之日止，按月給付原告新臺幣壹萬肆仟玖佰
陸拾壹元。
被告丁○○○應將門牌號碼臺中市○區○○街二十三號房屋（如
附圖一民國九十八年三月二十四日成果圖所示編號H部分，面積
一百零九平方公尺）遷讓返還原告，並自民國九十八年十二月十
八日起至返還上開房屋之日止，按月給付原告新臺幣壹萬壹仟肆
佰零肆元。
被告癸○○應將門牌號碼臺中市○區○○街三十五號房屋（即臺
中市○區○○街三十五號一樓房屋，如附圖二民國九十八年十月
八日成果圖所示編號A、B、E、F、G部分，面積合計一百一十七
平方公尺）遷讓返還原告，並自民國九十八年一月二十一日起至
返還上開房屋之日止，按月給付原告新臺幣壹仟玖佰拾貳元。
被告丙○○應將門牌號碼臺中市○區○○街三十五之三號房屋（
即臺中市○區○○街三十五號三樓房屋，如附圖三民國九十八年
十月八日成果圖所示編號M、K部分，面積合計九十五平方公尺）
遷讓返還原告，並自民國九十八年八月八日起至返還上開房屋之
日止，按月給付原告新臺幣貳仟肆佰貳拾玖元。
被告辰○○應將門牌號碼臺中市○區○○街三十五之四號房屋（
即臺中市○區○○街三十五號四樓房屋，如附圖三民國九十八年
十月八日成果圖所示編號M、K部分，面積合計九十五平方公尺）
遷讓返還原告，並自民國九十八年二月一日起至返還上開房屋之
日止，按月給付原告新臺幣貳仟肆佰貳拾玖元。
被告壬○○○應將門牌號碼臺中市○區○○街一巷十九號房屋（
如附圖一民國九十八年三月二十四日成果圖所示編號F部分，面
積八十二平方公尺）遷讓返還原告，並自民國九十八年一月二十
一日起至返還上開房屋之日止，按月給付原告新臺幣捌仟伍佰柒
拾玖元。
被告丑○○應將門牌號碼臺中市○區○○街一０四號房屋（如附
圖一民國九十八年三月二十四日成果圖所示編號B、D部分，面積
合計九十五平方公尺）遷讓返還原告，並自民國九十八年十二月
二十四日起至返還上開房屋之日止，按月給付原告新臺幣捌仟壹
佰柒拾肆元。
本判決第一至七項關於遷讓返還房屋部分之履行期間均定為個
月。
原告其餘之訴駁回。
訴訟費用由被告乙○○、丁○○○、癸○○、丙○○、辰○○、
壬○○○、丑○○各負擔八分之一，餘由原告負擔。
    事實及理由
甲、程序方面：
    被告丙○○經合法通知，未於言詞辯論期日到場，核無民事
    訴訟法第386條各款所列情形，爰依原告聲請，由其一造辯
    論而為判決。
乙、實體方面：
壹、原告起訴主張：
一、門牌號碼臺中市○區○○街17號、23號、35號（即35號1樓
    ）、35之3號（即35號3樓）、35之4號（即35號4樓）、臺中
    市○區○○街1巷19號、臺中市○區○○街104號房屋（下稱
    八德街17號、23號、35號1樓、35之3號、35之4號、武德街
    1巷19號、新民街104號房屋，綜稱系爭房屋）為中華民國所
    有，原告為管理機關，前因提供系爭房屋作為員工宿舍使用
    ，其中：(一)八德街17號房屋由被告乙○○配住，被告乙○○
    為現住人；(二)八德街23號房屋由訴外人戊○（已歿）配住，
    被告丁○○○為現住人；(三)八德街35號1樓房屋由被告癸○○配住，被告癸○○為現住人；(四)八德街35之3號房屋由訴
    外人徐天意（已歿）配住，被告丙○○為現住人；(五)八德街
    35之4號房屋由訴外人趙光治（已歿）配住，被告辰○○為
    現住人；(六)武德街1巷19號房屋由訴外人林清福（已歿）配
    住，被告壬○○○為現住人；(七)新民街104號房屋由庚○○
    （已歿）配住，被告丑○○為現住人。茲原告與原配住人間
    就系爭房屋分別存有未定期限之使用借貸契約，原配住人分
    別退休，已離去現職，依借貸之目的應視為使用業已完畢，
    是該未定期限之使用借貸契約於原配住人退休時歸於消滅，
    自斯時起，自屬無權占用，原告函請被告返還系爭房屋，被
    告均未履行。而縱如被告所主張依事務管理規則之規定，原
    告另行同意被告續住迄今，而認係成立另一使用借貸關係，
    然原告於民國97年9月1日以鐵產房字第0970020351號函分別
    通知被告應返還所占用之房舍，當已生再次終止使用借貸房
    屋契約之效力，被告自應返還系爭房屋，即或不然，原告再
    以訴狀送達被告為終止使用借貸之意思表示。爰依民法第
    767條物上請求權之規定，請求被告返還系爭房屋。而被告
    於使用借貸契約消滅斯時起屬無權占用，則被告占有使用系
    爭房屋欠缺合法權源，係無法律上原因而受利益，致原告受
    損害，是原告另依民法第179條不當得利之法律關係，請求
    被告返還相當於租金之利益，因系爭房屋位處臺中市建國市
    場旁，交通便利、地值不菲，故請求依土地法第97條規定，
    以土地及其建築物申報總價年息百分之10計算（本件建築物
    之申報總價不加入本件不當得利之計算），其中：(一)八德街
    17號房屋：本件當期申報地價96年1月為每平方公尺新臺幣
    （下同）33,000元，房屋面積143平方公尺，則被告乙○○
    應給付原告自起訴狀繕本送達翌日起至返還房屋之日止相當
    於租金之不當得利每月39,325元（計算式：33,000×143 ×
    10%÷12＝39,325）。(二)八德街23號房屋：本件當期申報地
    價96年1月為每平方公尺33,000元，房屋面積109平方公尺，
    則被告丁○○○應給付原告自追加被告暨陳報狀繕本送達翌
    日起至返還房屋之日止相當於租金之不當得利每月29,975元
    （計算式：33,000×109×10%÷12＝29,975）。(三)八德街35
    號1樓房屋：本件當期申報地價96年1月為每平方公尺20,924
    元，房屋面積76平方公尺，則被告癸○○應給付原告自起訴
    狀繕本送達翌日起至返還房屋之日止相當於租金之不當得利
    每月13,252元（計算式：20,924×76×10%÷12＝13,252）
    。(四)八德街35之3號房屋：本件當期申報地價96年1月為每平
    方公尺20,924元，房屋面積95平方公尺，則被告丙○○應給
    付原告自98年7月22日準備書狀繕本送達翌日起至返還房屋
    之日止相當於租金之不當得利每月16,565元（計算式：20,
    924×95×10%÷12＝16,565）。(五)八德街35之4號房屋：本
    件當期申報地價96年1月為每平方公尺20,924元，房屋面積
    95平方公尺，則被告辰○○應給付原告自起訴狀繕本送達翌
    日起至返還房屋之日止相當於租金之不當得利每月16,565元
    （計算式：20,924×95×10%÷12＝16,565）。(六)武德街1巷
    19號房屋：本件當期申報地價96年1月為每平方公尺20,924
    元，房屋面積82平方公尺，則被告壬○○○應給付原告自起
    訴狀繕本送達翌日起至返還房屋之日止相當於租金之不當得
    利每月14,298元（計算式：20,924×82×10%÷12 ＝14,298
    ）。(七)新民街104號房屋：本件當期申報地價96年1月為每平
    方公尺17,209元，房屋面積95平方公尺，則被告丑○○應給
    付原告自追加被告暨陳報狀繕本送達翌日起至返還房屋之日
    止相當於租金之不當得利每月13,624元（計算式：17,209×
    95×10%÷12＝13,624）。為此依民法第767條物上請求權之
    規定及不當得利之規定，提起本件訴訟等語。並聲明：
  (一)被告乙○○應將八德街17號房屋（如98年3月24日成果圖所
    示編號G部分，面積143平方公尺）遷讓返還原告，並自起訴
    狀繕本送達翌日起至返還房屋之日止，按月給付原告39,325
    元。
  (二)被告丁○○○應將八德街23號房屋（如98年3月24日成果圖
    所示編號H部分，面積109平方公尺）遷讓返還原告，並自追
    加被告暨陳報狀繕本送達翌日起至返還房屋之日止，按月給
    付原告29,975元。
  (三)被告癸○○應將八德街35號房屋（即八德街35號1樓房屋，
    如98年10月8日成果圖所示編號A、B、E、F、G部分，面積合
    計117平方公尺）遷讓返還原告，並自起訴狀繕本送達翌日
    起至返還房屋之日止，按月給付原告13,252元。
  (四)被告丙○○應將八德街35之3號房屋（即八德街35號3樓房屋
    ，如98年10月8日成果圖所示編號M、K部分，面積合計95平
    方公尺）遷讓返還原告，並自98年7月22日準備書狀繕本送
    達翌日起至返還房屋之日止，按月給付原告16,565元。
  (五)被告辰○○應將八德街35之4號房屋（即八德街35號4樓房屋
    ，如98年10月8日成果圖所示編號M、K部分，面積合計95平
    方公尺）遷讓返還原告，並自起訴狀繕本送達翌日起至返還
    房屋之日止，按月給付原告16,565元。
  (六)被告壬○○○應將武德街1巷19號房屋（如98年3月24日成果
    圖所示編號F部分，面積82平方公尺）遷讓返還原告，並自
    起訴狀繕本送達翌日起至返還房屋之日止，按月給付原告
    14,298元。
  (七)被告丑○○應將新民街104號房屋（如98年3月24日成果圖所
    示編號B、D部分，面積合計95平方公尺）遷讓返還原告，並
    自追加被告暨陳報狀繕本送達翌日起至返還房屋之日止，按
    月給付原告13,624元。
二、對被告答辯之陳述：
  (一)兩造之間係使用借貸契約，系爭房屋是否辦理保存登記並不
    影響使用借貸契約之權利義務，並非被告占用超過15年，原
    告就無法請求返還，反係原告得本於使用借貸契約隨時請求
    返還，更何況本件係基於行政院全國統一的命令執行，沒有
    所謂時效問題。
  (二)宿舍收回，研議辦理標租，就原告而言，是對土地利用之重
    大政策變更，收回宿舍亦係行政院95年通函全國各機關積極
    辦理的重要事項，宿舍收回整理標租，只是各項土地處理的
    計畫之一，標租是否長期、短期或是短期出租之後就從事改
    建，是將來因應政策所可能做的土地利用，完全配合行政院
    政策的作為，不能僅因係標租就認為不到土地處理之重大程
    度而主張可以繼續占用。
貳、被告方面：
一、被告乙○○以：被告乙○○於日據時代起即居住於系爭房屋
    ，約已住了60年，當時沒有任何條件即可居住至年老，希望
    原告可以讓其繼續居住。系爭房屋兩旁就有停車場，故原告
    收回系爭房屋而標租為臨時停車場並非重大政策，倘原告日
    後要蓋新的車站或出售土地或有其他重大政策，被告乙○○
    即願意配合搬遷。被告乙○○並非強占，沒有營利，故沒有
    不當得利等語資為抗辯。並聲明：原告之訴駁回。
二、被告丁○○○以：被告丁○○○係因為訴外人戊○配住宿舍
    而住系爭房屋，被告丁○○○目前沒有錢，希望原告能待其
    找到租金便宜之房屋再請求其搬遷。原告主張之不當得利金
    額過高，無力返還等語資為抗辯。並聲明：原告之訴駁回。
三、被告癸○○以：
  (一)八德街35號1樓房屋係原告配住予被告，而依原告所提之行
    政院人事行政局95年7月31日局授住字第0950305910號函說
    明四(二)，如合法現住人本人及配偶於92年8月27日前均無自
    有房屋，或年老、孤苦無依者，所住眷舍准予暫緩處理。被
    告癸○○及其配偶（中國大陸地區人士）並無自有房屋，依
    前揭函文意旨，被告癸○○自得繼續合法配住系爭房屋，並
    無原告所指無權占有之情事。
  (二)況原告急欲收回系爭房屋，外觀上雖屬權利行使，然原告就
    系爭房屋並無任何利用、使用計劃，實質上係損害被告癸○○正常生活權益，不能認係正當權利行使行為，而係民法第
    148 條規定之權利濫用行為。
  (三)又系爭房屋兩旁就有停車場，故原告收回系爭房屋而標租為
    臨時停車場並非重大政策，倘原告日後要蓋新的車站或出售
    土地或有其他重大政策，被告癸○○即願意配合搬遷。
  (四)被告癸○○既非無權占有系爭房屋，即無所謂之不當得利，
    原告請求不當得利，為無理由。被告癸○○無能力搬遷，如
    原告收回系爭房屋，其即無處居住等語資為抗辯。並聲明：
    1.原告之訴及假執行之聲請均駁回。2.如受不利判決，願供
    擔保請准宣告免為假執行。
四、被告辰○○以：
  (一)八德街35之4號房屋係訴外人即被告之夫趙光治因職務關係
    而獲配住之員工宿舍，性質係使用借貸，是「臺灣鐵路局員
    工宿舍管理須知」自應為被告與原告間使用借貸契約關係之
    一部，兩造均有遵守之義務。依該須知第14條規定，於「事
    務管理規則」72年4月29日修正前所配住之眷屬宿舍准予暫
    住至宿舍處理時為止，但退休人員本人配偶均死亡，子女亦
    成年時應於3個月內騰空交還。則於該規則修正前配住系爭
    房屋，修正後退休死亡，其配偶除死亡外，應得繼續居住於
    系爭房屋至宿舍處理時為止，是被告占用系爭房屋迄今均係
    有權占有，尚無遷讓返還房屋及給付不當得利之義務。
  (二)依行政院人事行政局74年5月18日臺（74）人政肆字第14927
    號函第三點：「於事務管理規則修正前配住，而於修正後退
    休之人員，其所配住宿舍係修正前規則所定眷屬宿舍者，亦
    准於續住至宿舍處理為止。」，又行政院人事行政局84年4
    月8日84局給字第12745號函針對前開74年5月18日臺（74）
    人政肆字第14927號函文所規定「續住至宿舍處理為止」，
    其「處理時」疑義指出：「前開院函所稱『處理』，係指眷
    屬宿舍除依『中央各機關學校國有眷舍房地處理辦法』及其
    『作業要點』規定處理（即辦理就地改建、騰空標售、現狀
    標售、已建讓售。按：『作業要點』已於88年12月14日廢止
    。行政院92年12月8日院授人住字第0920310541號令廢止該
    辦法；行政院92年12月10日院授人住字第0920310544號函訂
    定『中央各機關學校國有眷舍房地處理要點』已無『就地改
    建』一項。）外，如機關擬依規定興建職務宿舍而拆除或為
    應各機關學校發展需要而拆除或改變用途或因公共設施需要
    而拆除或依公產管理相關規定處理等，均屬於處理之範圍。
    」本件原告並未舉證其收回宿舍係屬上開處理行為，依前開
    函釋意旨，及配住宿舍之目的係為照顧退休員工，被告因配
    偶任職關係獲准配住宿舍成立使用借貸關係，今借貸之目的
    未達，借貸關係仍繼續存在，被告自非無權占用系爭房屋。
    又原告就系爭房屋目前並無舉證另有具體規劃，如重建、改
    建、標售等處理事由，是依該規定，被告自得繼續居住至死
    亡。故被告占用系爭房屋，屬有權占用，尚無遷讓返還房屋
    及給付不當得利之義務。
  (三)又系爭房屋兩旁就有停車場，故原告收回系爭房屋而標租為
    臨時停車場並非重大政策，倘原告日後要蓋新的車站或出售
    土地或有其他重大政策，被告辰○○即願意配合搬遷。
  (四)退步言之，系爭房屋未辦理保存登記，原配住人趙光治於75
    年退休，當時原告就應向趙光治請求返還房屋，是原告之所
    有物返還請求權依司法院院字第1833號解釋，自系爭房屋原
    配住人退休之日起已逾15年罹於時效而消滅，是原告依民法
    第767條物上請求權，訴請被告辰○○應將系爭房屋遷讓返
    還，已罹於時效，被告辰○○得拒絕返還系爭房屋。
  (五)原告起訴以土地及其建物申報總價年息10%為計算標準，然
    原告並未舉證證明其請求之數據符合土地法第97條、最高法
    院49年臺上字第1230號、68年臺上字第3071號判例規定，且
    請求金額亦過高，顯於法無據等語資為抗辯。並聲明：原告
    之訴駁回。
五、被告壬○○○以：
  (一)武德街1巷19號房屋係原告配住予訴外人即被告之配偶林清
    福，依原告所提之行政院人事行政局95年7月31日局授住字
    第0950305910號函說明四(二)，如合法現住人本人及配偶於92
    年8月27日前均無自有房屋，或年老、孤苦無依者，所住眷
    舍准予暫緩處理。被告壬○○○並無自有房屋，依前揭函文
    意旨，被告壬○○○自得繼續合法配住系爭房屋，並無原告
    所指無權占有之情事。
  (二)況原告急欲收回系爭房屋，外觀上雖屬權利行使，然原告就
    系爭房地並無任何利用、使用計劃，實質上係損害被告壬○○○正常生活權益，不能認係正當權利行使行為，而係民法
    第148條規定之權利濫用行為。
  (三)又系爭房屋兩旁就有停車場，故原告收回系爭房屋而標租為
    臨時停車場並非重大政策，原告若日後要蓋新的車站或出售
    土地或有其他重大政策，被告壬○○○即願意配合搬遷。
  (四)被告壬○○○既非無權占有系爭房屋，即無所謂之不當得利
    ，原告請求不當得利，為無理由。被告壬○○○無能力搬遷
    ，如原告收回系爭房屋，其即無處居住等語資為抗辯。並聲
    明：1.原告之訴及假執行之聲請均駁回。2.如受不利判決，
    願供擔保請准宣告免為假執行。
六、被告丑○○則以：被告丑○○並無收入，原告要收回系爭房
    屋，其即沒有地方居住。系爭房屋要當臨時停車場並非重大
    建設，原告如有重大建設，被告丑○○即願意配合搬遷等語
    資為抗辯。並聲明：原告之訴駁回。
七、被告丙○○經合法通知，未於準備程序及言詞辯論期日到場
    ，亦未提出書狀作任何聲明或陳述。
、得心證之理由：
一、原告請求返還房屋部分：
  (一)原告主張：系爭房屋均為中華民國所有，其為管理機關，被
    告占有使用之範圍如訴之聲明所示等語。被告乙○○辯稱：
    門牌號碼臺中市○區○○街15號房屋（下稱八德街15號房屋
    ）與八德街17號房屋中間有一條通道是兩戶所共用等語。被
    告癸○○辯稱：坐落如98年10月8日成果圖所示編號A、E、F
    部分之鐵架烤漆板係其女兒所搭蓋的，並係其女兒放置物品
    使用等語。被告丁○○○、辰○○、壬○○○、丑○○對其
    占有使用之範圍則不爭執。經查：
  1.原告主張坐落臺中市○區○○段991-1、991-2、991-5、991
    -8地號土地（下稱系爭991-1、991-2、991-5、991-8地號土
    地）為中華民國所有，原告為管理機關，另八德街17號、八
    德街23號、八德街35號1樓、八德街35之3號、八德街35之4
    號、武德街1巷19號、新民街104號房屋均係未辦保存登記建
    物，亦均為中華民國所有，原告為管理機關，且其中八德街
    17號房屋由被告乙○○配住，被告乙○○為現住人；八德街
    23號房屋由訴外人戊○（已歿）配住，被告丁○○○為現住
    人；八德街35號1樓房屋由被告癸○○配住，被告癸○○為
    現住人；八德街35之3號房屋由訴外人徐天意（已歿）配住
    ，被告丙○○為現住人；八德街35之4號房屋由訴外人趙光
    治（已歿）配住，被告辰○○為現住人；武德街1巷19號房
    屋由訴外人林清福（已歿）配住，被告壬○○○為現住人；
    新民街104號房屋由訴外人庚○○（已歿）配住，被告丑○○為現住人等情，業據其提出土地登記謄本、查詢財產主檔
    列印資料影本、戶籍謄本在卷可參，復為被告所不爭，堪信
    為真。
  2.查其中：(1)八德街17號房屋坐落系爭991-2地號土地如附圖
    一98年3月24日成果圖所示編號G部分，面積143平方公尺；
    (2)八德街23號房屋坐落系爭991-2地號土地如附圖一98年3月
    24日成果圖所示編號H部分，面積109平方公尺；(3)八德街35
    號1樓房屋坐落系爭991-2地號土地如附圖二98年10月8日成
    果圖所示編號F（鐵架烤漆板）、G部分，面積分別為26、70
    平方公尺，及系爭991-8地號土地如附圖二98年10月8日成果
    圖所示編號E（鐵架烤漆板）部分，面積6平方公尺，及系爭
    991-5地號土地如附圖二98年10月8日成果圖所示編號A（鐵
    架烤漆板）、B部分，面積分別為9、6平方公尺；(4)八德街
    35之3號房屋坐落系爭991-2地號土地如附圖三98年10月8日
    成果圖所示編號K部分，面積89平方公尺，及系爭991-5地號
    土地如附圖三98年10月8日成果圖所示編號M部分，面積6平
    方公尺；(5)八德街35之4號房屋坐落系爭991-2地號土地如附
    圖三98年10月8日成果圖所示編號K部分，面積89平方公尺，
    及系爭991-5地號土地如附圖三98年10月8日成果圖所示編號
    M部分，面積6平方公尺；(6)武德街1巷19號房屋坐落系爭991
    -2地號土地如附圖一98年3月24日成果圖所示編號F部分，面
    積82平方公尺；(7)新民街104號房屋坐落系爭991-1地號土地
    如附圖一98年3月24日成果圖所示編號B部分，面積6平方公
    尺，及系爭991-2地號土地如附圖一98年3月24日成果圖所示
    編號D部分，面積89平方公尺（詳如附表所示）等情，業經
    本院會同原告、被告乙○○、癸○○、丑○○、辰○○及臺
    中市中山地政事務所（下稱中山地政）之測量員至現場勘驗
    測量，有中山地政98年5月19日中山地所二字第0980006989
    號函送複丈日期98年3月24日之複丈成果圖1紙（即附圖一）
    、98年10月23日中山地所二字第0980015310號函送複丈日期
    98年10月8日之複丈成果圖2紙（即附圖二及三）及本院98年
    3月24日暨98年10月8日勘驗筆錄、現場照片在卷可稽。
  3.被告乙○○辯稱：八德街15號與八德街17號房屋中間有一條
    通道是兩戶共用的，是成果圖上有一部分是兩戶共用之通道
    ，該通道不是被告乙○○專用等語。原告則稱八德街15號房
    屋已經歸還，現無人居住等語。查被告乙○○亦自陳八德街
    15 號之原使用人已經歸還，只是有一些賣菜之人會使用該
    通道，惟前開賣菜之人沒有住在該處等語（見98年12月2日
    準備程序筆錄）。可知，八德街15號及八德街17號房屋中間
    之通道既原僅供該二戶使用，而八德街15號房屋之原使用人
    已經搬離，未住在該處，則前開兩房屋間之巷道應僅剩八德
    街17 號房屋之使用人管領使用，是縱有不特定在附近賣菜
    之人偶會使用該通道，亦不能因此否定該通道為八德街17號
    房屋之現使用人即被告乙○○所管領使用。況本院於98年10
    月8日現場勘驗時，地政人員稱附圖一98年3月12日成果圖上
    所示編號G部分包含該通道，經本院詢問被告乙○○本人，
    其則對八德街17號房屋之範圍包含該通道並不爭執（見98年
    10月8日勘驗筆錄），顯見前開通道為八德街17號房屋之範
    圍，且為被告乙○○所使用等情，應可認定。是如附圖一98
    年3月24日成果圖所示編號G部分全部為八德街17號房屋之範
    圍，且全部為被告乙○○所使用，應堪認定。
  4.被告癸○○辯稱：坐落如附圖二98年10月8日成果圖所示編
    號A、E、F部分之鐵架烤漆板係其女兒所搭蓋的，其女兒並
    將其前妻之物品放置該處，其女兒現在未住在該處等語。原
    告則主張前開鐵架烤漆板因添附之法律關係，為八德街35號
    1樓房屋之一部分，而放置在該處之物品係被告癸○○之前
    妻、女兒所有，放置在該處即係寄託予被告癸○○，是該鐵
    架烤漆板亦歸被告癸○○管領使用等語。查前開鐵架烤漆板
    與八德街35號1樓房屋坐落如附圖二98年10月8日成果圖編號
    B、G部分緊密相連，於使用上及經濟上均無獨立性，有現場
    照片在卷可證，應已附合而成為如附圖二98年10月8日成果
    圖編號B、G部分之一部，且被告癸○○之女兒將被告癸○○
    前妻之物品放置在該處，然其並未住在八德街35號1樓房屋
    內，可認其將該等物品寄託予被告癸○○，是如附圖二98
    年10月8日成果圖編號A、E、F部分之鐵架烤漆板可認係被告
    癸○○所管領使用。是以，如附圖二98年10月8日成果圖所
    示編號A、B、E、F、G部分全部為八德街35號1樓房屋之範圍
    ，且該部分全部為被告癸○○所使用，亦堪認定。
  (二)原告再主張：原告與原配住人間就系爭房屋分別存有未定期
    限之使用借貸契約，原配住人已分別退休，依借貸之目的應
    視為使用業已完畢，是該未定期限之使用借貸契約於原配住
    人退休時歸於消滅，爰依民法第767條物上請求權之規定，
    請求被告返還系爭房屋等語。而被告乙○○則辯稱：當時居
    住之初約定沒有任何條件即可居住至年老，且系爭房屋兩旁
    就有停車場，故原告收回系爭房屋而標租為臨時停車場並非
    重大政策等語。被告丁○○○辯稱：希望原告能待被告丁○○○找到租金便宜之房屋再請求其搬遷等語。被告癸○○、
    壬○○○辯稱：依行政院人事行政局95年7月31日局授住字
    第09503 05910號函，被告得繼續合法配住系爭房屋，況原
    告就系爭房屋並無任何利用計劃，收回系爭房屋係權利濫用
    行為，且其無能力搬遷等語。被告辰○○辯稱：依臺灣鐵路
    局員工宿舍管理須知第14條規定，被告辰○○除死亡外，應
    得繼續居住於系爭房屋至宿舍處理時為止，是其係有權占有
    。退步言之，系爭房屋未辦理保存登記，原告之所有物返還
    請求權，自系爭房屋原配住人退休之日起已逾15年，罹於時
    效而消滅，其得拒絕返還系爭房屋等語。被告丑○○辯稱：
    系爭房屋要當臨時停車場並非重大建設，且倘原告收回系爭
    房屋，其即沒有地方居住等語。經查：
  1.按國有財產撥給各地國家機關使用者，名義上雖仍為國有，
    實際上即為使用機關行使所有人之權利，故本院對於是類財
    產，向准由管領機關起訴，代國家主張所有權人之權利，最
    高法院51年臺上字第2680號著有判例。次按借用人應於契約
    所定期限屆滿時，返還借用物；未定期限者，應於依借貸之
    目的使用完畢時返還之。但經過相當時期，可推定借用人已
    使用完畢者，貸與人亦得為返還之請求。借貸未定期限，亦
    不能依借貸之目的而定其期限者，貸與人得隨時請求返還借
    用物，民法第470條定有明文。復按因任職關係獲准配住宿
    舍，其性質為使用借貸，目的在使任職者安心盡其職責，是
    倘借用人喪失其與所屬機關之任職關係，當然應認依借貸之
    目的，已使用完畢，配住機關自得請求返還。故公務員因任
    職關係配住宿舍，於任職中死亡（退休、離職）時，既喪失
    其與所屬機關之任職關係，依借貸目的應認已使用完畢，使
    用借貸契約因而消滅，此與一般使用借貸契約，借用人死亡
    時，貸與人僅得終止契約之情形尚有不同（最高法院91年臺
    上字第1926號判例、44年臺上字第802號判例、82年度臺上
    字第2814號判決參照）。又按所有人對於無權占有或侵奪其
    所有物者，得請求返還之。對於妨害其所有權者，得請求除
    去之。有妨害其所有權之虞者，得請求防止之，為民法第
    767條第1項所明文。再按以無權占有為原因，請求返還所有
    物之訴，苟被告對於原告就其物有所有權之事實，已無爭執
    ，而僅以非無權占有為抗辯者，被告應就其抗辯有如何權源
    占有之事實證明之。如不能證明，應認原告之請求為正當（
    最高法院72年臺上字第2516號判決參照）。
  2.查系爭房屋均為原配住人即被告乙○○、癸○○、訴外人戊○、徐天意、趙光治、林清福、庚○○於72年4月29日前所
    配住之眷屬宿舍，且原配住人均已退休等情，為兩造所不爭
    執，則原配住人與原告間原存有使用借貸關係，且原配住人
    於配住宿舍後現均已退休，自堪認定。而因原配住人於配住
    宿舍後既均已退休，揆諸前開說明，原配住人借用系爭房屋
    之目的，即屬業已使用完畢，原使用借貸關係因而消滅。
  3.雖被告辰○○辯稱：依行政院74年5月18日（74）臺人政肆
    字第14927號函釋、行政院人事行政局84年4月8日84局給字
    第12745號函及臺灣鐵路管理局員工宿舍管理須知第14條規
    定，被告得准予續住至宿舍處理為止，本件原告並未舉證其
    收回宿舍係屬上開處理行為等語。惟按行政院74年5月18日
    （74）臺人政肆字第14927號函釋：「於事務管理規則（72
    年4 月29日）修正前退休，而現仍續住修正前規則所定眷屬
    宿舍之退休人員，准予續住至宿舍處理時為止。於事務管理
    規則修正前配住，而於修正後退休之人員，其所配住宿舍係
    修正前所定眷屬宿舍者，亦准予續住至宿舍處理為止。」；
    臺灣鐵路管理局員工宿舍管理須知第14條「於事務管理規則
    72年4月29日修正前所配住之眷屬宿舍准予暫住至宿舍處理
    時為止，但退休人員本人、配偶均死亡，子女亦成年時應於
    3個月內騰空交還」規定；行政院人事行政局84年4月8日84
    局給字第12745號函釋：「前開院函所稱『處理』，係指眷
    屬宿舍除依『中央各機關學校國有眷舍房地處理辦法』及其
    『作業要點』規定處理（即辦理就地改建、騰空標售、現狀
    標售、已建讓售。按：『作業要點』已於88年12月14日廢止
    。行政院92年12月8日院授人住字第0920310541號令廢止該
    辦法；行政院92年12月10日院授人住字第0920310544號函訂
    定『中央各機關學校國有眷舍房地處理要點』已無『就地改
    建』一項。）外，如機關擬依規定興建職務宿舍而拆除或為
    應各機關學校發展需要而拆除或改變用途或因公共設施需要
    而拆除或依公產管理相關規定處理等，均屬於處理之範圍。
    」，有上開函釋及原告宿舍管理須知在卷可憑，乃政府本於
    照顧退休人員生活之美意所為權宜措施，所謂「准予續住至
    宿舍處理時為止」，係賦與權責機關處理（准否續住之）權
    限，並非賦與退休人員永久居住宿舍之權利，如機關擬依規
    定改變用途或因公共設施需要而拆除或依公產管理相關規定
    處理等，均屬於處理之範圍。查，原告主張原告要收回系爭
    房屋，係研議辦理停車場標租，並提出97年9月24日檢討臺
    北、臺中、高雄等工務段轄區管用收回宿舍使用計畫會議記
    錄在卷為證，則依前開會議記錄：「位於臺中建國市○○○○○段宿舍區，其都市計畫使用分區為商業區，目前尚有11
    戶宿舍未收回，請房產科儘速提訟索回後，由臺中貨運服務
    所研議辦理停車場標租」內容，可知系爭房屋所在之土地，
    業經原告研議辦理停車場標租，原告主張系爭房屋已達處理
    階段，應堪認定。而被告辯稱只是要蓋臨時停車場，沒有具
    體規劃，非重大建設，不符合處理之階段云云，即非可採。
    從而，被告於受催告返還系爭房屋後即負有返還房屋之義務
    ，被告仍繼續使用，自屬無權占用。
  4.被告癸○○、壬○○○則辯稱：依行政院人事行政局95年7
    月31日局授住字第0950305910號函說明四(二)，如合法現住人
    本人及配偶於92年8月27日前均無自有房屋，或年老、孤苦
    無依者，所住眷舍准予暫緩處理。被告及其配偶並無自有房
    屋，自得繼續合法配住系爭房屋等語。然查，前開函文說明
    四(二)固記載「合法現住人如本人及配偶於92年8月27日前均
    無自有房屋，該眷舍得暫緩處理。」，惟該函僅曰「暫緩處
    理」，係賦與權責機關決定處理時間之權限，並非永不處理
    ，或於配住人及其配偶有自有房屋時始得處理，是原告就系
    爭房屋所坐落之土地既已研議辦理停車場標租，即可依法處
    理。被告癸○○、壬○○○辯稱因被告及其配偶尚無自有房
    屋，即得繼續合法配住系爭房屋云云，亦無理由。又系爭房
    屋已達處理階段，則原告請求被告返還系爭房屋，即屬合法
    權利之行使，並非權利濫用。
  5.又被告乙○○辯稱：當時配住之初約定沒有任何條件即可居
    住至年老等語，然此為原告所否認，而被告復無法提出證據
    證明渠等得無條件續住至配住人及其配偶死亡為止，是被告
    乙○○此之所辯，亦屬無據。
  6.另被告辰○○辯稱：系爭房屋未辦理保存登記，原配住人趙
    光治於75年退休，當時原告就應向趙光治請求返還房屋，是
    原告之所有物返還請求權，自系爭房屋原配住人趙光治退休
    之日起已逾15年，因罹於時效而消滅，被告辰○○得拒絕返
    還系爭房屋等語。查被告辰○○稱原配住人趙光治已於75年
    退休等情，原告並未爭執，則原告原應於趙光治退休後3個
    月後即得請求遷讓房屋，然因上開行政院74年5月18日（74
    ）臺人政肆字第14927號函釋、臺灣鐵路管理局員工宿舍管
    理須知第14條規定，准予退休人員暫住至宿舍處理時為止，
    則在原告尚未處理系爭房屋前，原配住人趙光治及其配偶即
    被告辰○○即得依前開函釋及原告員工宿舍管理須知規定續
    住至原告處理宿舍時為止，亦即，原告因前開函釋及原告員
    工宿舍管理須知規定，尚無從對趙光治及被告辰○○行使所
    有物返還求權，是原告之所有物返還求權應自原告處理系爭
    房屋而合於前開函釋及原告員工宿舍管理須知得請求退休人
    員返還之規定時始起算。原告就系爭房屋所坐落之土地既係
    於97年間研議辦理停車場標租而達處理階段，有原告所提出
    之97年9月24日檢討臺北、臺中、高雄等工務段轄區管用收
    回宿舍使用計畫會議記錄在卷為證，則原告對被告辰○○就
    八德街35之4號房屋之所有物返還請求權應自斯時起算。而
    按請求權，因15年間不行使而消滅。但法律所定期間較短者
    ，依其規定，亦為民法第125條所明定。是原告於97年11月
    24 日提起本件訴訟，並未逾15年之時效期間，被告辰○○
    主張時效抗辯，為無理由。
  7.依上各節，原告既為系爭國有房屋之管理機關，而被告乙○○、丁○○○、癸○○、丙○○、辰○○、壬○○○、丑○○則無權占有系爭房屋，是原告依民法第767條規定，請求
    被告乙○○應將八德街17號房屋遷讓返還原告；被告丁○○○應將八德街23號房屋遷讓返還原告；被告癸○○應將八德
    街35號1樓房屋遷讓返還原告；被告丙○○應將八德街35之3
    號房屋遷讓返還原告；被告辰○○應將八德街35之4號房屋
    遷讓返還原告；被告壬○○○應將武德街1巷19號房屋遷讓
    返還原告；被告丑○○應將新民街104號房屋遷讓返還原告
    ，均於法有據。
二、原告請求返還不當得利部分：
  (一)原告主張被告無權占用系爭房屋，致原告受有相當於租金之
    損害，爰請求被告給付不當得利等語；被告則否認有不當得
    利，並主張原告所請求之金額過高等語。
  (二)按無法律上原因而受利益，致他人受損害者，應返還其利益
    ，為民法第179條所明定。其得請求返還之範圍，應以對方
    所受之利益為度。而無權占有他人土地，可獲得相當於租金
    之利益，為社會通常之觀念（最高法院61年臺上字第1695號
    判例意旨參照）。又城市地方房屋之租金，以不超過土地及
    其建築物申報總價年息百分之10為限，亦為土地法第97條第
    1項所明定。而該條所謂土地價額，依土地法施行法第25條
    規定，係指法定地價。又所謂法定地價，依土地法第148條
    規定，係指土地所有權人依土地法規定所申報之地價而言，
    並非指平均地權條例第46條所規定之土地公告現值（最高法
    院88年度臺上字第108號判決意旨參照）。又基地租金之數
    額，除以基地申報地價為基礎外，尚須斟酌基地之位置，工
    商業繁榮之程度，承租人利用基地之經濟價值及所受利益等
    項，並與鄰地租金相比較，以為決定，並非必達申報總地價
    年息百分之10最高額（最高法院68年臺上字第3071號判例意
    旨參照）。
  (三)經查：
  1.被告乙○○、丁○○○、癸○○、丙○○、辰○○、壬○○○、丑○○無權占用系爭房屋，已如前述，則揆之前開說明
    ，即屬無法律上原因而受有相當於租金之利益，並致原告受
    有相當於租金之損害，原告自得請求被告返還相當於租金之
    不當得利。
  2.查系爭房屋均係老舊之磚造或水泥加強磚造房屋，又臺中市
    ○區○○街為建國市場之一部分；臺中市○區○○街1巷、
    新民街亦緊鄰建國市場，附近1、2百公尺外有干城車站等情
    ，有本院98年10月8日勘驗筆錄及現場照片附卷可稽，且系
    爭房屋現均係由被告作為居住使用等情，亦為兩造所不爭執
    ，均堪認定。是本院審酌系爭房屋位處交通便利及生活機能
    方便之地點，然系爭房屋均屬老舊，且雖部分房屋位處建國
    市場內，然被告僅係居住使用等情，認以系爭土地申報地價
    按年息百分之6為計算被告不當得利之標準為適當。另因原
    告主張本件建築物之申報總價不加入本件不當得利之計算，
    是本件於計算被告之不當得利時，系爭房屋之申報總價不加
    入計算。而系爭991-1地號土地96年1月之申報地價為每平方
    公尺17,209元；系爭991-2地號土地96年1月之申報地價為每
    平方公尺20,924元；系爭991-5地號土地96年1月之申報地價
    為每平方公尺13,500元；系爭991-8地號土地96年1月之申報
    地價為每平方公尺33,000元，有地價第二類謄本在卷可稽。
    查：
  (1)被告乙○○所無權占有使用之八德街17號房屋坐落系爭991-
    2地號土地如附圖一98年3月24日成果圖所示編號G部分，面
    積143平方公尺，則每月相當於租金之不當得利應為14,961
    元（計算式：20,924元×143平方公尺×6%×1/12＝14,961
    元，元以下四捨五入）。
  (2)被告丁○○○所無權占有使用之八德街23號房屋坐落系爭
    991-2地號土地如附圖一98年3月24日成果圖所示編號H部分
    ，面積109平方公尺，則每月相當於租金之不當得利應為11,
    404元（計算式：20,924元×109平方公尺×6%×1/12＝11,
    404元，元以下四捨五入）。
  (3)被告癸○○所無權占有使用之八德街35號1樓房屋坐落系爭
    991-2地號土地如附圖二98年10月8日成果圖所示編號F、G部
    分，面積分別為26、70平方公尺，及系爭991-8地號土地如
    附圖二98年10月8日成果圖所示編號E部分，面積6平方公尺
    ，及系爭991-5地號土地如附圖二98年10月8日成果圖所示編
    號A、B部分，面積分別為9、6平方公尺；而原告主張不請求
    前開A、E、F部分之不當得利（見98年12月23日準備程序筆
    錄、99年1月15日言詞辯論筆錄）；又因該房屋本體係為四
    層樓房屋，被告癸○○係占有使用其中之第一層樓，故於計
    算被告癸○○之不當得利時，就該房屋所占用土地之不當得
    利，應由四戶予以平均分擔，即除以四計算，此亦為原告不
    爭執（見98年12月23日準備程序筆錄），則以原告所主張之
    G、B部分計算，再除以四後，每月相當於租金之不當得利應
    為1,932元【計算式：（20,924元×70平方公尺＋13,500元
    ×6平方公尺）×6%÷4×1/12＝1,932元，元以下四捨五入
    】。
  (4)被告丙○○所無權占有使用之八德街35之3號房屋坐落系爭
    991-2地號土地如附圖三98年10月8日成果圖所示編號K部分
    ，面積89平方公尺，及系爭991-5地號土地如附圖三98年10
    月8日成果圖所示編號M部分，面積6平方公尺，而因該房屋
    本體係為四層樓房屋，被告丙○○係占有使用其中之第三層
    樓，故於計算被告丙○○之不當得利時，就該房屋所占用土
    地之不當得利，應由四戶予以平均分擔，即除以四計算，亦
    如前述，則每月相當於租金之不當得利應為2,429元【計算
    式：（20,924元×89平方公尺＋13,500元×6平方公尺）×
    6%÷4×1/12＝2,429元，元以下四捨五入】。
  (5)被告辰○○所無權占有使用之八德街35之4號房屋坐落系爭
    991-2地號土地如附圖三98年10月8日成果圖所示編號K部分
    ，面積89平方公尺土地，及系爭991-5地號如附圖三98年10
    月8日成果圖所示編號M部分，面積6平方公尺土地，而因該
    房屋本體係為四層樓房屋，被告辰○○係占有使用其中之第
    四層樓，故於計算被告辰○○之不當得利時，就該房屋所占
    用土地之不當得利，應由四戶予以平均分擔，即除以四計算
    ，亦如前述，則每月相當於租金之不當得利應為2,429元【
    計算式：（20,924元×89平方公尺＋13,500元×6平方公尺
    ）×6%÷4×1/12＝2,429元，元以下四捨五入】。
  (6)被告壬○○○所無權占有使用之武德街1巷19號房屋坐落系
    爭991-2地號土地如附圖一98年3月24日成果圖所示編號F部
    分，面積82平方公尺，則每月相當於租金之不當得利應為
    8,579元（計算式：20,924元×82平方公尺×6%×1/12 ＝
    8,579元，元以下四捨五入）。
  (7)被告丑○○所無權占有使用之新民街104號房屋坐落系爭991
    -2地號土地如附圖一98年3月24日成果圖所示編號D部分，面
    積89平方公尺，及系爭991-1地號土地如附圖一98年3月24日
    成果圖所示編號B部分，面積6平方公尺，其中991-1地號土
    地96年1月之申報地價為每平方公尺17,209元；991-2地號土
    地96年1月之申報地價為每平方公尺20,924元，然原告主張
    全部以每平方公尺17,209元計算（見原告民事追加被告暨陳
    報狀、98年12月23日準備程序筆錄），是此部分應從原告所
    主張之以每平方公尺17,209元計算，則每月相當於租金之不
    當得利應為8,174元（計算式：17,209元×95平方公尺×6%
    ×1/12＝8,174元，元以下四捨五入）。
  3.據上說明，原告請求(1)被告乙○○應自起訴狀繕本送達翌日
    即98年1月22日起至返還八德街17號房屋之日止，按月給付
    原告14,961元；(2)被告丁○○○應自追加被告暨陳報狀繕本
    送達翌日即98年12月18日起至返還八德街23號房屋之日止，
    按月給付原告11,404元；(3)被告癸○○應自起訴狀繕本送達
    翌日即98年1月21日起至返還八德街35號1樓房屋之日止，按
    月給付原告1,932元；(4)被告丙○○應自98年7月22日準備書
    狀繕本送達翌日即98年8月8日起至返還八德街35之3號房屋
    之日止，按月給付原告2,429元；(5)被告辰○○應自起訴狀
    繕本送達翌日即98年2月1日起至返還八德街35之4號房屋之
    日止，按月給付原告2,429元；(6)被告壬○○○應自起訴狀
    繕本送達翌日即98年1月21日起至返還武德街1巷19號房屋之
    日止，按月給付原告8,579元；(7)被告丑○○應自追加被告
    暨陳報狀繕本送達翌日即98年12月24日起至返還新民街104
    號房屋之日止，按月給付原告8,174元，皆有理由；超過上
    開應准許之部分，即屬無據。
三、綜上所述，原告依民法第767條物上請求權規定及不當得利
    之法律關係，提起本件訴訟，請求(一)被告乙○○應將八德街
    17號房屋（即如附圖一98年3月24日成果圖所示編號G部分，
    面積143平方公尺）遷讓返還原告，並自98年1月22日起至返
    還房屋之日止，按月給付原告14,961元；(二)被告丁○○○應
    將八德街23號房屋（即如附圖一98年3月24日成果圖所示編
    號H部分，面積109平方公尺）遷讓返還原告，並自98年12月
    18日起至返還房屋之日止，按月給付原告11,404元；(三)被告
    癸○○應將八德街35號1樓房屋（即如附圖二98年10月8日成
    果圖所示編號A、B、E、F、G部分，面積合計117平方公尺）
    遷讓返還原告，並自98年1月21日起至返還房屋之日止，按
    月給付原告1,932元；(四)被告丙○○應將八德街35之3號房屋
    （即如附圖三98年10月8日成果圖所示編號M、K部分，面積
    合計95平方公尺）遷讓返還原告，並自98年8月8日起至返還
    房屋之日止，按月給付原告2,429元；(五)被告辰○○應將八
    德街35之4號房屋（即如附圖三98年10月8日成果圖所示編號
    M、K部分，面積合計95平方公尺）遷讓返還原告，並自98年
    2月1日起至返還房屋之日止，按月給付原告2,429元；(六)被
    告壬○○○應將武德街1巷19號房屋（即如附圖一98年3月24
    日成果圖所示編號F部分，面積82平方公尺）遷讓返還原告
    ，並自98年1月21日起至返還房屋之日止，按月給付原告
    8,579元；(七)被告丑○○應將新民街104號房屋（即如附圖一
    98年3月24日成果圖所示編號B、D部分，面積合計95平方公
    尺）遷讓返還原告，並自98年12月24日起至返還房屋之日止
    ，按月給付原告8,174元，均有理由，應予准許；逾此部分
    之請求，非屬正當，應予駁回。
四、又按判決所命之給付，其性質非長時間不能履行，或斟酌被
    告之境況，兼顧原告之利益，法院得於判決內定相當之履行
    期間或命分期給付。經原告同意者亦同，亦為民事訴訟法第
    396條第1項所明定。查被告均年歲已高，且已在系爭房屋居
    住數十年，遷讓返還系爭房屋前，均須事先覓妥將遷往之處
    所始能搬遷，影響渠等生活至鉅，非立時可就，本院審酌一
    時命被告遷讓房屋當有所困難，且原告同意給予被告3個月
    之履行期間（見99年1月15日言詞辯論筆錄），爰定其履行
    期間為3個月，以兼顧兩造之利益。
五、本件事證已臻明確，兩造其餘攻擊、防禦方法及所提出之各
    項證據資料，核與判決結果不生影響，爰不逐一論述，附此
    敘明。
六、據上論結，原告之訴為一部有理由，一部無理由，依民事訴
    訟法第385條第1項前段、第79條、第396條第1項，判決如主
    文。
中    華    民    國    99    年    1     月    29    日
                  民事第三庭    審判長法  官  許秀芬
                                      法  官  黃渙文
                                      法  官  黃佳琪
正本係照原本作成。
如對本判決上訴，須於判決送達後20日內向本院提出上訴狀。
中    華    民    國    99    年    1     月    29    日
                                      書記官
附表
┌─┬────┬───┬───────┬───┬──────────┬──┐
│編│被告    │原配住│門牌號碼      │房屋坐│附圖所示編號        │面積│
│號│        │人    │              │落土地│                    │（平│
│  │        │      │              │（臺中│                    │方公│
│  │        │      │              │市東區│                    │尺）│
│  │        │      │              │練武段│                    │    │
│  │        │      │              │）    │                    │    │
├─┼────┼───┼───────┼───┼──────────┼──┤
│1 │乙○○  │乙○○│臺中市東區八德│991-2 │附圖一98年3月24日成 │143 │
│  │        │      │街17號        │地號  │果圖所示編號G部分   │    │
├─┼────┼───┼───────┼───┼──────────┼──┤
│2 │丁○○○│戊○  │臺中市東區八德│991-2 │附圖一98年3月24日成 │109 │
│  │        │      │街23號        │地號  │果圖所示編號H部分   │    │
├─┼────┼───┼───────┼───┼──────────┼──┤
│3 │癸○○  │癸○○│臺中市東區八德│991-2 │附圖二98年10月8日成 │26  │
│  │        │      │街35號（即臺中│地號  │果圖所示編號F部分   │    │
│  │        │      │市○區○○街35│      ├──────────┼──┤
│  │        │      │號1樓）       │      │附圖二98年10月8日成 │70  │
│  │        │      │              │      │果圖所示編號G部分   │    │
│  │        │      │              ├───┼──────────┼──┤
│  │        │      │              │991-5 │附圖二98年10月8日成 │9   │
│  │        │      │              │地號  │果圖所示編號A部分   │    │
│  │        │      │              │      ├──────────┼──┤
│  │        │      │              │      │附圖二98年10月8日成 │6   │
│  │        │      │              │      │果圖所示編號B部分   │    │
│  │        │      │              ├───┼──────────┼──┤
│  │        │      │              │991-8 │附圖二98年10月8日成 │6   │
│  │        │      │              │地號  │果圖所示編號E部分   │    │
├─┼────┼───┼───────┼───┼──────────┼──┤
│4 │丙○○  │徐天意│臺中市東區八德│991-2 │附圖三98年10月8日成 │89  │
│  │        │      │街35之3號（即 │地號  │果圖所示編號K部分   │    │
│  │        │      │臺中市東區八德├───┼──────────┼──┤
│  │        │      │街35號3樓）   │991-5 │附圖三98年10月8日成 │6   │
│  │        │      │              │地號  │果圖所示編號M部分   │    │
├─┼────┼───┼───────┼───┼──────────┼──┤
│5 │辰○○  │趙光治│臺中市東區八德│991-2 │附圖三98年10月8日成 │89  │
│  │        │      │街35之4號（即 │地號  │果圖所示編號K部分   │    │
│  │        │      │臺中市東區八德├───┼──────────┼──┤
│  │        │      │街35號4樓）   │991-5 │附圖三98年10月8日成 │6   │
│  │        │      │              │地號  │果圖所示編號M部分   │    │
├─┼────┼───┼───────┼───┼──────────┼──┤
│6 │壬○○○│林清福│臺中市東區武德│991-2 │附圖一98年3月24日成 │82  │
│  │        │      │街1巷19號     │地號  │果圖所示編號F部分   │    │
├─┼────┼───┼───────┼───┼──────────┼──┤
│7 │丑○○  │庚○○│臺中市東區新民│991-1 │附圖一98年3月24日成 │6   │
│  │        │      │街104號       │地號  │果圖所示編號B部分   │    │
│  │        │      │              ├───┼──────────┼──┤
│  │        │      │              │991-2 │附圖一98年3月24日成 │89  │
│  │        │      │              │地號  │果圖所示編號D部分   │    │
└─┴────┴───┴───────┴───┴──────────┴──┘

司法院資訊處製作；財團法人民間司法改革基金會備份。
